臺灣苗栗地方法院刑事判決　　　　　　　　　　　　　九十三年度易字第二０一號
　　公　訴　人　臺灣苗栗地方法院檢察署檢察官
　　被　　　告　甲○○
右列被告因毒品危害防制條例案件，經檢察官提起公訴（九十三年度毒偵緝字第三九
），本院依簡式審判程序審理，判決如左：
    主  文
甲○○連續施用第二級毒品，累犯，處有期徒刑捌月。
    事  實
一、甲○○之前因為竊盜、麻醉藥品管制條例等案件，入監服刑，於八十九年二月二
    十八日才剛剛執行完畢。這段期間中，甲○○也因為施用毒品案件，經依法院裁
    定送觀察、勒戒後，於八十七年九月八日認無繼續施用毒品之傾向而釋放，由臺
    灣苗栗地方法院檢察署檢察官於民國八十七年九月十七日以八十七年度偵字第三
    ０九二號為不起訴處分確定。然而他還是沒有悔改向上以及戒除毒癮的意思。
二、就在觀察、勒戒釋放後的五年內，甲○○仍又基於連續犯罪的意思，先於九十二
    年六月二日早上十時許，在苗栗縣銅鑼鄉中平村後龍溪橋下其所駕自小客車內，
    將第二級毒品安非他命置於玻璃球內加熱，以口鼻吸食其產生的煙霧，而施用安
    非他命乙次，後來又自九十三年二月底起至同年三月十四日止，在花蓮縣和平鄉
    某工地內，以相同方法，連續施用安非他命多次。以上的情形分別：(1)於九十三
    年六月三日，因另涉竊盜罪，遭警察逮捕後，經其同意採尿檢驗呈甲基安非他命
    陽性反應；(2)於九十三年三月十五日經通緝到案後，送觀察、勒戒執行時，又經
    採尿檢驗，呈嗎啡、安非他命陽性反應（因嗎啡陽性反應另涉施用第一級毒品罪
    嫌，應由檢察官另行偵辦，非本件起訴範圍），被告因而於審判中自白而陸續查
    悉。
三、本案件經苗栗縣警察局通霄分局報告臺灣苗栗地方法院檢察署檢察官偵查起訴。
    理  由
一、程序方面：
    本件被告所犯為毒品危害防制條例第十條第二項的罪，是刑事訴訟法第二百七十
    三條之一第一項所定死刑、無期徒刑、最輕本刑為三年以上有期徒刑以外的罪，
    而且不是高等法院管轄的第一審案件。又被告在法院行準備程序的時候，已經就
    被訴事實認罪，經告知被告簡式審判程序的要旨、聽取當事人意見後，法院合議
    庭裁定由受命法官獨任進行簡式審判程序，在此先做說明。
二、認定犯罪事實所根據的證據及理由：
    (一)被告對於前述連續施用第二級毒品安非他命多次之犯行，已於偵、審中坦白認
      罪。
    (二)被告前後二次經採尿送驗結果，均有檢出毒品安非他命反應，有苗栗縣衛生局
      九十二年六月十三日苗衛檢字第０９２０００９１９２號函所檢送之煙毒尿液
      檢驗成績書以及臺灣苗栗看守所九十三年四月十三日苗所衛第０９３０００１
      ６９５號函所檢附之報告書可資佐證。
    (三)被告先前有如事實欄所述的觀察、勒戒後釋放以及受不起訴處分的情形，則有
      臺灣苗栗地方法院檢察署檢察官八十七年度偵字第三０九二號不起訴處分書、
      臺灣高等法院被告全國前案紀錄表、臺灣苗栗地方法院檢察署刑案資料查註紀
      錄表、全國施用毒品案件紀錄表於卷中可查。
    (四)由上述的證據顯示，被告認罪的內容和客觀證據所呈現的事實相符合，可以相
  　　信是真實。本件事證明確，被告犯行可以認定。
三、論罪科刑的理由：
    (一)安非他命是毒品危害防制條例第二條第二項第二款所規定的第二級毒品。所以
      被告所犯的是，毒品危害防制條例第十條第二項的施用第二級毒品罪。其施用
      第二級毒品前後非法持有第二級毒品的低度行為，都為施用的高度行為所吸收
      ，不另論罪。
    (二)就被告先後多次施用第二級毒品犯行，時間相隔不遠，方法相同，所犯均為構
      成要件相同的罪名，顯然是基於連續犯罪的意思所為，為連續犯，應依刑法第
      五十六條論以一罪，並加重其刑。
    (三)被告有事實欄所載犯罪科刑及執行情形，此有臺灣高等法院被告全國前案紀錄
      表可查，其受有期徒刑執行完畢後，五年以內再犯本件有期徒刑以上之罪，為
      累犯，依刑法第四十七條規定，加重其刑。連同前述的刑之加重，應依刑法第
      七十條規定，遞加重之。
    (四)毒品危害防制條例於九十三年一月九日修正施行，其修正施行前，原規定二犯
      施用毒品犯罪的情形，尚須經過觀察、勒戒，視其是否有繼續施用傾向，始能
      決定是否具有訴追要件，而本件被告不但經觀察、勒戒後有繼續施用傾向（毒
      偵緝卷第五三頁），且其連續施用第二級毒品之犯行，係橫跨修法施行前後，
      屬法律上一整體行為，故應一體適用修正施行後之行為法，而不得割裂分別適
      用。因此，根據修正施行後之毒品危害防制條例第二十三條第二項規定，本件
      既係在觀察、勒戒釋放後五年內再犯，其已滿足訴追條件，自無疑問。
    (五)本件檢察官原僅就被告於九十二年六月三日之犯行起訴，惟其他部分犯行既與
      已起訴之部分有裁判上一罪之連續犯關係，依法也是起訴效力所及，而可以由
      法院一起裁判。
    (六)量刑的理由：
     1.被告前已經觀察、勒戒後釋放，仍然沒有徹底悔改戒除毒癮的意思，此次不
       但為連續施用毒品的犯行，而且其間也有被查獲一次，惟仍繼續再犯，顯見
       對於遵守國家法律的意識薄弱，實在有必要予以從重量刑，以便遠離誘惑，
       根本去除被告對毒品之依賴感。
     2.不過，被告在犯後都知道坦承犯行，沒有編織不實辯詞，企圖逃避刑事責任
       ，足認其尚有悔改之意，而可以不必施以過重的刑罰。
     3.法院審酌以上二點及其他等一切情狀，認為檢察官請求判處被告有期徒刑十
       月，稍嫌過重，因此略就其求刑調減，量處如主文的刑罰。
四、適用法律依據：
    (一)刑事訴訟法第二百七十三條之一第一項，第二百九十九條第一項前段。
    (二)毒品危害防制條例第十條第二項。
    (三)刑法第十一條前段、第五十六條、第四十七條。
本案經檢察官范振中到庭執行職務。
中　　　華　　　民　　　國　　九十三　　年　　　五　　　月　　二十六　　日
                              臺灣苗栗地方法院刑事第三庭
                                        法  官  蔡志宏
右正本證明與原本無異。
如不服本判決，應於判決送達後十日內向本院提出上訴狀（應抄附繕本）。告訴人或
被害人如對於本判決不服者，應具備理由請求檢察官上訴，其上訴期間之計算係以檢
察官收受判決正本之日期為準。
                                        書記官  廖溫崇
中　　　華　　　民　　　國　　九十三　　年　　　六　　　月　　　一　　　日
